臺灣高等法院臺中分院刑事裁定                      九十一年度抗字第三二四號
    抗  告  人
    即 受刑 人  甲○○
右列抗告人因聲請易科罰金案件，不服臺灣苗栗地方法院中華民國九十一年四月九日
裁定（九十一年度聲字第一六八號）提起抗告，本院裁定如左：
      主  文
抗告駁回。
      理  由
一、本件抗告意旨略以：抗告人甲○○於民國八十八年四月二十二日犯藏匿犯人罪，
    經本院於九十年一月二日以八十九年度上訴字第九二三號判決處有期徒刑十月確
    定，業於九十年六月十一日執行完畢；抗告人於八十九年十月二十日另犯妨害自
    由罪，經臺灣苖栗地方法院於九十年十月四日以九十年度訴字第一三五號判決處
    有期徒刑三月，如易科罰金以三百元折算一日，於九十年十一月一日確定在案。
    上開二案，後案判決時前案已執行完畢，如所犯二罪無須合併定應執行之刑，則
    抗告人因前犯之藏匿人犯罪已入監執行完畢，後犯之妨害自由罪應可獲得易科罰
    金之處遇；茲臺灣苖栗地方法院九十一年度聲字第一七號裁定依刑法第五十三條
    、第五十一條規定加惠受刑人，將抗告人所犯上開二罪合併定應執行刑為有期徒
    刑一年，且未諭知易科罰金之折算標準，致扣除已執行完畢之十個月，反而須再
    入監執行二月，與定執行刑之立法精神豈非違悖，抗告人為此聲請原審裁定易科
    罰金之折算標準，原審卻誤引司法院大法官釋字第一四四號解釋，而駁回抗告人
    之聲請，容有未洽，爰提起抗告云云。
二、按數罪併罰中之一罪，依刑法規定得易科罰金，若因與不得易科之他罪併合處罰
    結果而不得易科罰金時，原可易科部分所處之刑，自亦無庸為易科折算標準之記
    載，司法院大法官會議釋字第一四四號解釋意旨可資參照。本件抗告人因犯藏匿
    人犯罪及妨害自由罪，先後經本院及臺灣苖栗地方法院分別判處有期徒刑十月及
    三月確定，（原裁定誤載為均由臺灣苗栗地方法院先後判決確定），嗣經合併定
    應執行有期徒刑一年，有臺灣苖栗地方法院九十一年度聲字第一七號刑事裁定影
    本、及臺灣高等法院被告全國前案紀錄表在卷可稽，抗告人所犯妨害自由罪部分
    所處之刑，依刑法第四十一條規定，雖得易科罰金，惟因所犯藏匿人犯罪部分被
    判處有期徒刑十月，該部分係屬不得易科罰金之罪，依前揭釋字第一四四號解釋
    意旨，合併定抗告人所犯上開二罪之應執行刑，自亦無庸為易科折算標準之記載
    。原審駁回抗告人定其易科罰金折算標準之聲請，並無不合，本件抗告，不能認
    為有理由，應予駁回。
三、據上論斷，應依刑事訴訟法第四百十二條，裁定如主文。
中      華      民      國      九十一  年      五      月      十六    日
                                臺灣高等法院臺中分院刑事第十庭
                                      審判長法  官  林  照  明
                                            法  官  盧  江  陽
                                            法  官  蔡  名  曜
右正本證明與原本無異。
如不服本裁定，應於裁定送達後五日內向本院提出抗告狀。
                                            書記官    錫  彬
中      華      民      國      九十一  年      五      月      十七    日
                                                                        Ｒ
